【裁判字號】    97,訴,1252
【裁判日期】    970731
【裁判案由】    毒品危害防制條例
【裁判全文】
臺灣臺北地方法院刑事判決              97年度訴字第1252號
公  訴  人  臺灣臺北地方法院檢察署檢察官
被      告  甲○○
上列被告因違反毒品危害防制條例案件，經檢察官提起公訴（97
年度毒偵字第1783號），被告於準備程序進行中就被訴事實為有
罪之陳述，由本院合議庭裁定以簡式審判程序審理，判決如下：
    主  文
甲○○施用第一級毒品，累犯，處有期徒刑玖月。扣案之第一級
毒品海洛因驗餘淨重零點壹玖柒零公克沒收銷燬之，包裝上開海
洛因毒品之空袋壹個、注射針筒壹支均沒收之。
    犯  罪  事  實
一、甲○○前因施用第一級毒品案件，經觀察、勒戒後，認有繼
    續施用毒品之傾向，為本院裁定令入戒治處所施以強制戒治
    ，嗣因戒治成效經評定為合格，經本院裁定停止戒治，所餘
    戒治期間付保護管束，而於民國91年6 月25日出所，詎甲○
    ○於保護管束期間違反保護管束應遵守事項情節重大，而經
    本院撤銷停止戒治，並於92年1 月24日入所續行戒治，嗣於
    92年8月3日執行完畢出所，並經臺灣臺北地方法院檢察署檢
    察官於92年9月19日以92年度戒毒偵字第144號為不起訴處分
    確定。又甲○○於93年間因施用第一級毒品案件，經臺灣板
    橋地方法院判處有期徒刑7月確定，送監執行後，於94年7月
    15日執行完畢出獄。另於96年間因施用第一級毒品案件，分
    別經臺灣板橋地方法院判處有期徒刑8月、9月、8月、8月，
    嗣經減刑並定應執行有期徒刑1年，送監執行後，於97年4月
    21日縮刑期滿執行完畢出獄。詎仍不知悔改，且未戒除毒癮
    ，於前開強制戒治執行完畢釋放後5 年內，又基於施用第一
    級毒品之犯意，於97年5月8日中午，在臺北市○○區○○路
    老松公園廁所內，以將第一級毒品海洛因摻水置於注射針筒
    內再注射身體血管之方式，施用第一級毒品海洛因。嗣於97
    年5月8日21時35分許，為警在臺北市○○區○○路與康定路
    口盤檢查獲，並扣得第一級毒品海洛因1 包（毛重0.3990公
    克，淨重0.1990公克）及其所有供施用第一級所用之注射針
    筒1 支，經採尿送驗，其結果呈「嗎啡陽性」反應，而查悉
    上情。
二、案經臺北市政府警察局萬華分局報請臺灣臺北地方法院檢察
    署檢察官偵查起訴。
    理  由
一、上開事實，業據被告甲○○於本院審理中坦白承認，並有臺
    北市政府警察局偵辦毒品案件尿液檢體委驗單、台灣尖端先
    進生技醫藥股份有限公司濫用藥物檢驗報告在卷可稽，而所
    扣得之白色粉末1 包，經送驗結果，確含第一級毒品海洛因
    成分（毛重0.3990公克，淨重0.1990公克，取樣0.0020公克
    ，餘重0.1970公克），此有交通部民用航空局航空醫務中心
    97年5月19日航藥鑑字第0972610號毒品鑑定書在卷可憑，堪
    認被告之自白與事實相符。又被告有如犯罪事實所載觀察、
    勒戒、強制戒治之執行紀錄等情，有臺灣高等法院被告前案
    紀錄表在卷可參。本件事證明確，被告於前開強制戒治執行
    完畢釋放後5年內，再犯本件毒品危害防制條例第10條第1項
    施用第一級毒品之犯行，可以認定。
二、查海洛因屬毒品危害防制條例第2條第2項第1 款所列之第一
    級毒品，故核被告所為，係犯毒品危害防制條例第10條第1
    項之施用第一級毒品罪。被告持有毒品進而施用，其持有之
    低度行為應為施用之高度行為所吸收，不另論罪。又被告有
    如犯罪事實欄所記載經執行有期徒刑完畢之犯罪前案紀錄，
    此有前開臺灣高等法院被告前案紀錄表在卷可按，其於受徒
    刑之執行完畢後，5 年以內故意再犯本案有期徒刑以上之罪
    ，為累犯，應依刑法第47條第1 項之規定，加重其刑。爰審
    酌被告前有煙毒、贓物、毒品等刑事前案紀錄，素行不佳；
    且其自62年間起即有因施用毒品犯行經本院判刑之紀錄，顯
    見被告長期耽溺於戕身之物，前經多次刑罰處遇及毒品勒戒
    、戒治後，仍不知戒絕毒品，再犯本件施用毒品之犯行，可
    見其對於毒品之依賴性甚高，自我把持、控制之能力亦顯不
    佳；惟被告犯罪後尚能坦承犯行，態度良好，以及其目前從
    事資源回收工作，學歷為小學肄業，於97年5月間曾赴臺北
    市立聯合醫院昆明院區接受美沙冬替代治療（有診斷證明書
    在卷可憑）等一切情狀，量處如主文所示之刑，以資警惕。
三、扣案之海洛因驗餘淨重0.1970公克，係第一級毒品，應依毒
    品危害防制條例第18條第1 項前段之規定沒收銷燬之（鑑驗
    耗損之第一級毒品，因已滅失，毋庸再予宣告沒收銷燬）。
    至上開包裝海洛因之包裝袋1 個，係用於包裹毒品之外包裝
    ，以防毒品裸露、潮濕，便於攜帶施用；而扣案之注射針筒
    為供被告施用第一級毒品所用之器具，上開包裝袋與注射針
    筒均為供被告施用第一級毒品所用之物，且均屬被告所有等
    情，業據被告供承在卷，爰均依刑法第38條第1項第2款規定
    沒收之。
四、據上論結，應依刑事訴訟法第273 條之1第1項、第299條第1
    項前段，毒品危害防制條例第10條第1項、第18條第1項前段
    ，刑法第11條前段、第47條第1 項、第38條第1項第2款，判
    決如主文。
本案經檢察官賴秋萍到庭執行職務。
中    華    民    國    97    年    7     月    31    日
                  刑事第十三庭    法  官  李明益
以上正本證明與原本無異。
如不服本判決，應於判決送達後10日內向本院提出上訴狀 (應抄
附繕本)。
                                  書記官  劉穗筠
中    華    民    國    97    年    8     月    4     日
毒品危害防制條例第10條
施用第一級毒品者，處 6 月以上 5 年以下有期徒刑。
施用第二級毒品者，處 3 年以下有期徒刑。


司法院資訊處製作；財團法人民間司法改革基金會備份。
